台灣花蓮地方法院刑事判決　　　　　　　　　　　　　　九十三年度易緝字第七號
　　公　訴　人　臺灣花蓮地方法院檢察署檢察官
　　被　　　告　乙○○
右列被告因竊盜等案件，經檢察官提起公訴（九十二年度偵字第一三九號），被告於
本院準備程序進行中，先就被訴事實為有罪之陳述，經本院合議庭裁定由法官獨任進
行簡式審判程序，本院判決如左：
    主  文
乙○○寄藏贓物，處有期徒刑參月，如易科罰金，以參佰元折算壹日；又攜帶兇器竊
盜，處有期徒刑陸月，如易科罰金，以參佰元折算壹日。應執行有期徒刑捌月，如易
科罰金，以參佰元折算壹日。
    事  實
一、乙○○明知林岳虎（已審結）於民國九十一年十月七日下午六時許，在花蓮縣萬
    榮鄉西林村某處，所交付委請其搬運至住處藏放的電腦及傳真機各一台，為林岳
    虎當日稍早在花蓮縣萬榮鄉西林村七十四號基督長老教會（下稱西林教會）內所
    竊取的贓物，竟仍應林岳虎請求，將上述贓物搬運至其位於花蓮縣萬榮鄉西林村
    六十六之二號的住處藏放，林岳虎再於同日晚上十一時許，與不詳姓名之男子駕
    駛自小客車將該上述贓物載走。
二、乙○○於九十一年十月十八日晚上八時許，與平雅慧、葛士強及張淑惠等人，在
    甲○○經營位於花蓮縣萬榮鄉西林村十五號之附設投幣式卡拉ＯＫ小吃店用餐時
    ，竟意圖為自己不法之所有，趁甲○○不注意之際，持小吃店內的螺絲起子及老
    虎鉗各一把，撬開卡拉ＯＫ機台的投幣錢箱鎖頭後，竊取錢箱內的硬幣約新台幣
    （下同）五千元，得手後並分予在場的平雅慧等人（均另由檢察官偵查中）。
三、案經花蓮縣警察局鳳林分局報告台灣花蓮地方法院檢察署檢察官偵查起訴。
    理  由
一、訊據被告乙○○於警詢、偵查及本院審理中對於上述的犯罪事實都已經坦白承認
    ，而就事實欄一的贓物犯行，被告乙○○所為的自白內容核與證人即西林教會總
    務丁○○於警詢及本院審理中的證述、證人平雅慧於警詢、偵查及本院審理中的
    證述，情節都相符合；就事實欄二竊盜的犯行，被告乙○○所為的自白內容核與
    被害人甲○○於警詢中的指述，以及證人平雅慧於警詢、偵查及本院之證述、證
    人張淑惠於警詢及偵查中之證述、證人葛士強於警詢中之證述，情節都相符合，
    此外，並有照片十張附卷可供參酌，足以佐證被告自白的真實性，本件事證明確
    ，被告犯行可以認定。
二、按被告乙○○於事實欄一先後搬運、寄藏贓物的行為，僅其侵害行為內容態樣之
    單複而已，應屬單純一罪，依重者吸收輕者之原則，僅論以情節較重之寄藏贓物
    罪名。又按刑法第三百二十一條第一項第三款所稱兇器，其種類並無限制，凡客
    觀上足以對人之生命、身體、安全構成威脅，具有危險性之兇器均屬之，且祇須
    行竊時攜帶此種具有危險性之兇器為已足，並不以攜帶之初有行兇之意圖為必要
    ，這樣的見解可以參考最高法院七十九年台上字第五二五三號的判例意旨，是被
    告在事實欄二竊盜時所用的工具螺絲起子及老虎鉗各一把，在客觀上既足以傷害
    人之生命、身體，顯然屬於該條項款所稱之兇器。因此被告乙○○於事實欄一的
    行為所觸犯的罪名是：刑法第三百四十九條第二項的寄藏贓物罪；於事實欄二的
    行為所觸犯的罪名是：刑法第三百二十一條第一項第三款的攜帶兇器竊盜罪。被
    告所犯贓物罪與攜帶兇器竊盜罪之間，犯意各別，罪名不同，應予分論併罰。要
    加以說明的是，公訴意旨認為被告於事實欄二的行為係涉犯刑法第三百二十一條
    第一項第二款、第三款的毀壞其他安全設備攜帶兇器竊盜罪嫌，然而依據刑法第
    三百二十一條第一項第二款的全文觀之，所謂「其他安全設備」，應係指與門扇
    牆垣性質相類似之防盜設備，本件被告所破壞的卡拉ＯＫ機台投幣錢箱鎖頭，衡
    之既與門扇牆垣的性質不同，自與該款之文義有別，而不構成該款之罪，公訴人
    之認定恐有誤會，在此敘明。本院審酌被告年輕力壯，卻沒有尊重他人財物的觀
    念，其犯罪的方法、因此對社會治安及被害人的危害，又犯罪後坦承犯行，態度
    良好，檢察官亦據以請求從輕量刑等一切情狀，分別量處如主文所示之刑及易科
    罰金的折算標準，並定應執行刑及易科罰金的折算標準。至於被告於事實欄二供
    犯罪所用的螺絲起子及老虎鉗各一把，係小吃店之物並非被告乙○○所有，業據
    其陳明在卷，爰不為沒收之宣告，在此敘明。
據上論斷，應依刑事訴訟法第二百九十九條第一項前段、第二百七十三條之一第一項
，刑法第三百二十一條第一項第三款、第三百四十九條第二項、第五十一條第五款、
、第四十一條第一項前段、第四十二條第二項，罰金罰鍰提高標準條例第一條前段、
第二條，判決如主文。
本案經檢察官丙○○到庭執行職務。
中      華      民      國    九十三    年      四      月    二十一    日
                              臺灣花蓮地方法院刑事第三庭
                                  法    官    陳  雅  敏
右正本證明與原本無異。
如對本判決不服，應於送達後十日內，向本院提出上訴狀。（應抄附繕本）告訴人或
被害人如對於本判決不服者，應具備理由請求檢察官上訴，其上訴期間之計算係以檢
察官收受判決正本之日期為準。
                                  法院書記官
中      華      民      國    九十三    年      四      月    二十一    日
附錄本判決論罪之法律條文：
刑法第三百二十一條第一項：
犯竊盜罪而有左列情形之一者，處六月以上五年以下有期徒刑：
一、於夜間侵入住宅或有人居住之建築物、船艦或隱匿其內而犯之者。
二、毀越門扇、牆垣或其他安全設備而犯之者。
三、攜帶兇器而犯之者。
四、結夥三人以上而犯之者。
五、乘火災、水災或其他災害之際而犯之者。
六、在車站或埠頭而犯之者。
前項之未遂犯罰之。
刑法第三百四十九條第二項：
搬運、寄藏、故買贓物或為牙保者，處五年以下有期徒刑、拘役或科或併科一千元以
下罰金。
